CONSULTANT CYBERSECURITE

Christophe Rousset

PROFIL

Fort d'expériences riches et variées, j'aime transmettre mon savoir à mes interlocuteurs et les guider vers les meilleures solutions techniques ou organisationnelles pour protéger leur activité. Autonome, authentique et synthétique, engagé, bienveillant et adaptable, ma préférence va vers un poste d'auditeur, adjoint RSSI, ou SMSI implementer.

TOULOUSE, FRANCE



CONTACT@CYBERWALL.FR



MARIE, 53 ANS



+ 33 6 41 69 68 78



FORMATION

CISSP Associate ISC2 2022

ISO27001 Lead Implementer PECB 2021

ISO27005 Risk Management PECB 2020

Analyste en cybersécurité CNAM 2018

Licence Informatique Générale CNAM 2011

QUALIFICATIONS

ISO27005, ISO27001, 27002:2013

EBIOS 2010, RM

SYSTÈMES LINUX/WINDOWS

OUTILS DE SUPERVISION

RÉSEAU

ANGLAIS C1

EXPÉRIENCE PROFESSIONNELLE

EXPERTISE

ANALYSE DE RISQUES

VALIDATION D'ARCHITECTURE

SECURITY BY DESIGN

ÉVALUATION DE SOLUTIONS

RÉDACTION DE PSSI

SENSIBILISATION À LA SECURITE

CONSULTANT INDEPENDANT SECURITE

LINK CONSULTING

Au sein d'une équipe de 3 personnes, j'ai aidé une entité européenne dans la recherche de risques résiduels portant sur les services qu'elle délivre en les évaluatant et en construisant les scénarios possibles. De plus, j'ai réalisé une brêve étude sur les outils de Risk Management disponibles sur le marché et ai proposé une méthode d'évaluation de ceux-ci.

CYBERW@LL

TOULOUSE

2020-2023

ORANGE CYBERDEFENSE

J'ai réalisé pour des établissements du secteur public des audits de sécurité dans le cadre du projet national France Relance ou autre. Il s'agissait de réaliser des interviews auprès des DSI et des métiers à l'aide d'outils fournis par l'ANSSI. A la suite de ces entretiens, des plans d'actions précis (chiffrage et calendrier) étaient décidés et validés avec les décideurs. La prestation comprennait aussi une ou des sessions de sensibilisation.

De plus pour des clients du secteur public et privé, j'effectuais des analyses de risques selon les méthodes EBIOS 2010 ou RM. Dans ce cadre, je dirigeais des entretiens avec les parties prenantes, évaluais les sources de risques, imaginais les scénarios d'attaques, évaluais les solutions de sécurité en place et préconisais des actions de mitigation. Les livrables étaient les comptes-rendus d'analyse et ceux-ci étaient présentés aux décideurs..

AIRBUS - 2021 : J'ai accompagné une division dédiée à l'avionique dans le maintien en condition de sécurité de ses applications "on premises" ou Cloud. J'intervenais en amont des projets pour discuter des solutions techniques à mettre en place pour respecter la conformité à la politique de sécurité de l'entreprise et je validais les dossiers d'architecture sur les aspects sécurité. J'étais attentif au niveau des versions de logiciel et leurs mises à jour, aux relations avec les fournisseurs, aux sauvegardes, à la gestion des logs, aux procédures, à la gestion des utilisateurs, au chiffrement des données en transit ou au repos, tout cela dépendant de la classification des données. Je veillais au respect des règlementations (RGPD et Export Control) supporté par le légal. Les livrables étaient des fichiers de remarques sur les dossiers d'architectures et un suivi des actions de remédiation.

BPCE - 4 mois: J'ai contribué à la mise en place d'une architecture de supervision pour les équipements réseaux et sécurité. Décision de l'architecture avec le fournisseur, étude du dimensionnement et de l'interopérabilité (Splunk) des plate-formes, ségrégation des réseaux, études des besoins des équipes, rédaction de DAT, sécurisation de la plate-forme dans le cadre d'un SIIV – chiffrement SNMP, mise en place HTTPS, gestion des comptes de services, activation du LDAPS.

o Réalisations : Rédaction du DAT et mise en service de la plateforme dédiée SIIV.

INEO - 2 mois : Suite à l'audit d'un SIIV, j'ai mis en place un durcissement de serveurs Linux dédiés au pilotage d'une solution industrielle selon les préconisations de l'ANSSI. Proposition d'implémentation, mise en oeuvre, tests, validation et industrialisation via script Shell.

o Réalisations : Délivrance des scripts à la personne chargée de l'industrialisation du texte

CONSULTANT SECURITE CONFORMITE

J'ai accompagné le département HR pour la mise en conformité des nouvelles solutions « cloud » à mettre en production par une évaluation de l'hébergeur, ses procédures et la solution technique – « security by design ». Mon regard se portait sur les respects des données personnelles et des bons usages et outils en matière de sécurité en utilisant les principes définis dans la norme ISO27005. Aidé par la norme ISO27002:2013 et les recommandations de la PSSI, j'étais attentif aux aspects de la cryptographie, du contrôle d'accès, des procédures, de la gestion des fournisseurs, de la gouvernance, de la MCO et des aspects contractuels. Concrètement je rédigeais un document qui analyse le fournisseur, l'application, son architecture et les processus internes. Pour cela j'interrogeais le métier et le fournisseur puis je réalisais une estimation des risques et faisait des préconisations pour sécuriser la solution. Mon travail était « évalué » par un comité qui décidait de la mise en production avec ou sans recommandations.

 Réalisation : Rédaction de dossiers techniques en anglais avec évaluation des risques et recommandations de mitigations.

CONSULTANT SYSTEME SUPERVISION ITSM

ETAB. PUBLIC : J'ai participé à un audit IT pour un établissement public avec rédaction d'un schéma directeur. L'accent a surtout été mis sur les aspects de sécurité avec préconisation d'un PRA, redondance de l'accès internet et sécurisation des compétences du personnel et des savoirs. Une matrice de risque a été fournie.

ENT. LOGISTIQUE et FINANCIERE : J'ai participé à l'installation d'une solution de supervision définition des métriques, de l'architecture et du dimensionnement de la plate forme, installation et paramétrage, reprise des données, gestion des droits, configuration des modèles, tests et documentation.

LA BANQUE POSTALE : J'ai contribué à la définition d'une solution de supervision Zabbix pour la partie banque à distance - définition des métriques, de l'architecture et du dimensionnement de la plate forme, rédaction du dossier d'architecture.

APSYS - AIRBUS
TOULOUSE
2019

MATRICS TOULOUSE

2017-2018

CONSULTANT SYSTEME SUPERVISION ITSM

FRANCE MEDIA : J'ai contribué à la mise en place du catalogue de service sous HP SM 9.34. Le travail a consisté à participer aux ateliers de définition fonctionnelle et implémenter les fonctionnalités dans l'outil, tester, livrer et faire valider par le client et de définir la gestion des habilitations.

PHOTOWEB: Je suis intervenu directement en conseil sur les problématiques de CapacityPlanning, d'automatisation des tâches, de gestion de la connaissance et monitoring.L'environnement est virtualisé sous Vsphère5 avec des serveurs Linux et Windows.Gestion des habilitations et des sauvegardes, de la documentation.

AXEL IT
GRENOBLE
2015-2016

RESPONSABLE EQUIPE SYSTEME

La mission consistait à pérenniser et améliorer le S.I. dédié à la production de sites web. Il s'agissait aussi d'accompagner les CP dans les phases de déploiement. La production était située sur deux sites (Paris et Nancy) et les environnements composés d'une quarantaine de serveurs Linux Debian (LAMP) et une dizaine de serveurs Windows (2003,2008).

- Refonte de l'infrastructure par la virtualisation des serveurs en HA (Analyse des besoins, définition de l'architecture technique, achat ESX Dell, Dimensionnement des VMs, Choix de la version VMWare Vsphère Entreprise v6, Paramétrages, P2V), permettant une économie de 30% du budget suivant et d'assurer une disponibilité constante des outils de production.
- Réalisation des tests de vulnérabilités par Acunetix (configuration et recommandations) avant mise en production.
- o Création et suivi du budget CaPex.
- o Gestion de l'équipe de 3 administrateurs (Objectifs et évaluations).
- · Gestion des outils de DevOps pour le déploiement des sites

ADJOINT RSSI

L'objectif était d'apporter du support au RSSI pour les aspects sécurité pour tous les sites du groupe (Canada, Ile Maurice, Paris, Nantes).

- o Développement de l'offre sécurité de la société en proposant des solutions (contacts avec fournisseurs).
- o Évangélisation/Sensibilisation à la sécurité lors des journées d'intégration.
- Revue de la PSSI et des référentiels et suivi de leur application.
- o Participation à la création de la matrice de risque (méthode Méhari) et proposition d'aide à la mitigation.
- o Établissement des tableaux de bord mensuels sur l'état de la sécurité interne.
- o Accompagnement des SDM sur les questions de sécurité.
- o Management d'une équipe de deux personnes

DIRECTEUR INFORMATIQUE

Mandaté par EPI du groupe GDF-SUEZ, la mission consistait à prendre en charge le service informatique nouvellement créé. Les objectifs étaient d'assurer la mise en place d'un nouvel ERP métier (Finances, Stocks et Clients) sur système AS400 et de pérenniser l'infrastructure répartie sur 5 sites.

- o Membre du comité de direction dans un contexte anglophone.
- Pilotage du projet d'installation d'un nouvel ERP métier (Finances, Stock, CRM)
- o Création et suivi du budget (250k€).
- o Encadrement de 8 personnes sur plusieurs sites.
- o Déménagement de l'équipe et de la salle machine pour un site plus sécurisé.
- Rédaction d'une matrice de risque et étude des mitigations possibles suivie par la définition d'un PRA – Méthode Mehari
- · Réalisation : mise en service du nouveau logiciel CRM , sécurisation de l'infrastructure

INGENIEUR / ADMINISTRATEUR SYSTEMES

IBM : En interne et pour les clients, j'avais en charge la MCO/MCS du SI. Parmi les activités importantes, gestion des sauvegardes, des habilitations, de la performance et de la disponibilité via des outils de reporting . Egalement en charge de la documentation, des procédures, des bases de connaissance, de l'accès physique et des « assets ».

Réalisation : mise en application de « l'hygiène » informatique conforme à la norme ISO27002 pour les clients.

NURUN

PARIS

2013-14

LINKBYNET

PARIS

2012

PUC

SEYCHELLES

2010-2011

DIVERS

NANTES, GRENOBLE, ILE DE LA REUNION SEYCHELLES

1990-2010